【裁判字號】    90,訴,140
【裁判日期】    900316
【裁判案由】    清償借款
【裁判全文】
臺灣彰化地方法院民事判決                            九十年度訴字第一四○號
    原      告  內政部營建署
    法定代理人  甲○○
    訴訟代理人  丙○○
                謝其烝
                王衍章
    被      告  乙○○
右當事人間請求清償借款事件，本院判決如左：
    主      文
被告應給付原告新台幣壹佰玖拾肆萬陸仟玖佰壹拾貳元，及如附表所示之利息、違約
金。
訴訟費用由被告負擔。
    事      實
甲、原告方面：
  一、聲明：如主文所示。
  二、陳述：
    (一)被告之配偶王秀珠於民國（下同）八十二年二月二十四日向臺灣省政府辦理
        國民住宅貸款，借用新台幣（下同）二百零一萬元，約定其中一百三十萬元
        利息按年息百分之五．三計算，另七十一萬元利息按年息百分之八．三計算
        ，借款期限自八十二年四月二十三日起至一百零二年四月二十三日止，共二
        十年，第一年至第五年按月付息不還本，第六年起分一百八十期按月攤還本
        息，如積欠貸款本息達三個月以上，經催告仍不清償者，視為全部到期，逾
        期清償按日加收原貸款利率百分之五十計付違約金。詎被告自八十八年一月
        二十三日起即未依約定日期繳納本息，尚欠本金一百九十四萬六千九百十二
        元及如附表所示之利息、違約金。
    (二)嗣王秀珠於八十七年九月二十七日死亡，被告為王秀珠之繼承人，已依法繼
        承王秀珠之全部遺產，依民法第一千一百五十三條規定，被告自應就王秀珠
        之系爭債務負清償責任。又原告依臺灣省政府功能業務與組織調整暫行條例
        第八條第一項規定配合精省作業及業務移交，繼受原由臺灣省政府辦理之國
        民住宅貸款之權利人地位，因屢經催促被告清償上開貸款，仍置之不理，為
        此提起本訴。
  三、證據：提出國民住宅貸款借據影本一件、國民住宅貸款契約影本一件、帳卡影
      本二件及戶籍謄本二件為證。
乙、被告方面：
  一、聲明：原告之訴駁回，訴訟費用由原告負擔。
  二、陳述：被告自認為王秀珠之繼承人，對王秀珠積欠之國民住宅貸款金額無意見
      ，然被告並無能力清償上開款項。
    理      由
一、本件原告主張右揭事實，已據其提出國民住宅貸款借據影本一件、國民住宅貸款
    契約影本一件、帳卡影本二件及戶籍謄本二件各在卷為憑，核屬相符，亦為被告
    不爭執，是原告之主張自堪信為真實。
二、原告依據繼承及國民住宅貸款契約法律關係請求被告給付借款一百九十四萬六千
    九百十二元，及如附表所示之遲延利息、違約金，洵屬有據，應予准許。
三、結論：本件原告之訴為有理由，依民事訴訟法第七十八條判決如主文。
中      華      民      國    九十      年      三      月    十六      日
                                    臺灣彰化地方法院民事第二庭
                                        法      官    林    金    灶
右為正本係照原本作成
如對本判決上訴須於判決送達後廿日內向本院提出上訴狀
中      華      民      國    九十      年      三      月    十六      日
                                        法院書記官    邱    柏    滄


司法院資訊處製作；財團法人民間司法改革基金會備份。
